【裁判字號】    98,審訴,1222
【裁判日期】    980720
【裁判案由】    毒品危害防制條例
【裁判全文】
臺灣高雄地方法院刑事判決            98年度審訴字第1222號
公  訴  人  臺灣高雄地方法院檢察署檢察官
被      告  甲○○
指定辯護人  本院公設辯護人蘇鴻吉
上列被告因違反毒品危害防制條例案件，經檢察官提起公訴（98
年度偵字第3031號）後，聲請改依協商程序而為判決，本院判決
如下：
    主  文
甲○○持有第一級毒品，累犯，處拘役伍拾日，如易科罰金，以
新台幣壹仟元折算壹日。又施用第一級毒品，累犯，處有期徒刑
捌月；又施用第二級毒品，累犯，處有期徒刑肆月。應執行有期
徒刑拾壹月。
    事實及理由
一、甲○○前因施用毒品案件，經本院87年度毒聲字第3017號裁
    定送觀察、勒戒後，認有繼續施用毒品傾向，遂以87年度毒
    聲字第3415號裁定令入戒治處所施以強制戒治，再以88年度
    毒聲字第2230號裁定停止戒治，復以88年度毒聲字第5322號
    裁定撤銷停止戒治，於民國89年3 月31日執行完畢釋放，另
    由台灣高雄地方法院檢察署檢察官以89年度戒毒偵字第791
    號為不起訴處分。又於89年間同因施用毒品，經台灣高等法
    院高雄分院90年度上訴字第506 號判決判處有期徒刑2 年2
    月，因不服原判決提起上訴，由最高法院以90年台上字第57
    02號判決上訴駁回確定；另再因施用毒品案件，經本院各以
    91年度訴字第778 號判決判處有期徒刑1 年6 月及91年度易
    字第409 號判決判處有期徒刑10月確定，並接續上述有期徒
    刑2 年2 月而為執行，於95年9 月22日縮短刑期假釋出監，
    嗣於96年7 月16日因中華民國九十六年罪犯減刑條例公布施
    行而視為減刑執行完畢。詎其猶不知悛悔，明知海洛因係毒
    品危害防制條例第2 條第2 項第1 款所定第一級毒品，依法
    不得非法持有，竟於97年8 月19日晚間某時許，與友人傅晟
    爝（另由台灣高雄地方法院檢察署檢察官聲請簡易判決處刑
    ）約定各出資新台幣（以下同）3000元欲向陳志強購買第一
    級毒品海洛因，並偕同前往陳志強位於高雄縣岡山鎮○○路
    6 號10樓之3 住處附近，推由甲○○以0000000000號行動電
    話門號撥打陳志強所使用0000000000號行動電話門號，向其
    表示欲購買6000元之第一級毒品海洛因，陳志強遂指派陳泰
    茂（均由台灣高雄地方法院檢察署檢察官另行起訴）前往上
    址樓下交付不詳數量之第一級毒品海洛因予甲○○收受，繼
    而無故持有之。其後另分別基於施用第一級毒品海洛因與第
    二級毒品甲基安非他命之犯意，於98年2 月16日某時許，在
    其位於高雄縣岡山鎮○○路11巷11號住處，先後以將海洛因
    摻水後再以針筒注射及將甲基安非他命置入玻璃球燃燒加熱
    之方式，非法施用第一級毒品海洛因與第二級毒品甲基安非
    他命各1 次。
二、上揭事實，業經證人傅晟爝於偵查中證述綦詳，並有雙向通
    聯紀錄、尿液檢體監管紀錄表暨台灣檢驗科技股份有限公司
    98年3 月5 日濫用藥物尿液檢驗報告各1 件在卷可稽，復據
    被告於本院審理中坦認上情不諱，足徵其自白核與事實相符
    ，堪予採信。
三、本件經檢察官與被告暨其辯護人於審判外達成協商之合意且
    被告已認罪，其合意內容為：被告甲○○所涉持有第一級毒
    品罪願受拘役伍拾日、如易科罰金以新台幣壹仟元折算壹日
    ；施用第一級毒品罪與第二級毒品罪分別願受有期徒刑捌月
    、肆月，應執行有期徒刑拾壹月之宣告。經查，上開協商合
    意並無刑事訴訟法第455 條之4 第1 項所列情形之一，檢察
    官聲請改依協商程序而為判決，本院爰不經言詞辯論，於協
    商合意範圍內為協商判決。
四、應適用之法條：刑事訴訟法第455 條之4 第2 項、第455 條
    之8 ，毒品危害防制條例第10條第1 項、第2 項、第11條第
    1 項，刑法第11條前段、第47條第1 項、第41條第1 項前段
    、第51條第5 款、第10款。
五、本判決除有刑事訴訟法第455 條之4 第1 項第1 款、第2 款
    、第4 款、第6 款、第7 款所定情形之一，或違反同條第2
    項規定者外，不得上訴。
六、如不服本件判決，得自收受判決送達之日起10日內，向本院
    提出上訴書狀，上訴於第二審法院。
中    華    民    國    98    年    7     月    20    日
                 刑事第十庭  法  官    陳明呈
以上正本證明與原本無異。
如不服本判決應於收受送達後10日內向本院提出上訴書狀，並應
敘述具體理由；如未敘述上訴理由者，應於上訴期間屆滿後20日
內向本院補提理由書（均須按他造當事人之人數附繕本）「切勿
逕送上級法院」。
中    華    民    國    98    年    7     月    20    日
                              書記官    張琇晴
附錄本判決論罪科刑之法條：
毒品危害防制條例第10條
施用第一級毒品者，處6 月以上5 年以下有期徒刑。
施用第二級毒品者，處3 年以下有期徒刑。
毒品危害防制條例第11條
持有第一級毒品者，處3 年以下有期徒刑、拘役或新臺幣5 萬元
以下罰金。
持有第二級毒品者，處2 年以下有期徒刑、拘役或新臺幣3 萬元
以下罰金。
持有第一級毒品純質淨重十公克以上者，處1 年以上7 年以下有
期徒刑，得併科新臺幣1 百萬元以下罰金。
持有第二級毒品純質淨重二十公克以上者，處6 月以上5 年以下
有期徒刑，得併科新臺幣70萬元以下罰金。
持有第三級毒品純質淨重二十公克以上者，處3 年以下有期徒刑
，得併科新臺幣30萬元以下罰金。
持有第四級毒品純質淨重二十公克以上者，處1 年以下有期徒刑
，得併科新臺幣10萬元以下罰金。
持有專供製造或施用第一級、第二級毒品之器具者，處1 年以下
有期徒刑、拘役或新臺幣1 萬元以下罰金。


司法院資訊處製作；財團法人民間司法改革基金會備份。
